臺灣嘉義地方法院刑事判決　　　　　　 94年度簡上字第102號
上　訴　人
即　被　告　乙○○
上列上訴人因竊盜案件，不服本院嘉義簡易庭94年度嘉簡字第39
6號中華民國94年4月8日第一審判決（臺灣嘉義地方法院檢察署
檢察官聲請簡易判決處刑案號：94年度偵字第1841號），提起上
訴，本院管轄之第二審合議庭，於判決如下：
    主  文
原判決撤銷。
乙○○收受贓物，處拘役伍拾日，如易科罰金，以參佰元折算壹
日。又竊盜，處有期徒刑貳月，如易科罰金，以參佰元折算壹日
。均緩刑參年。
    事  實
一、乙○○前曾因詐欺、妨害兵役、公共危險案件，先後經臺灣
    臺南地方法院判處罪刑，並執行完畢（惟未構成累犯）；詎
    仍未知警愓，竟於民國九十四年三月初，在臺南市○○路○
    段某處，明知真實姓名年籍不詳、綽號「阿雄」成年男子所
    騎之車牌號碼ISR－501號重型機車（該車係丙○○於九十三
    年十一月十五日在臺南市○區○○路二五五號遭竊）係贓車
    ，竟仍加以收受。嗣因無業且缺錢花用，竟另行起意，意圖
    為自己不法之所有，於九十四年三月十九日下午七時許，騎
    乘該機車前往嘉義縣新港鄉○○村○○○○段工地，徒手竊
    得甲○○所有之鋼筋四百公斤後，於翌日（二十日）下午三
    時許，騎乘前揭贓車載運其所竊得之鋼筋行經嘉義縣新港鄉
    ○○村○○號○巷道，為警當場查獲，並扣得前揭機車一輛
    及鋼筋四百公斤（均已發還被害人）。
二、案經嘉義縣警察局民雄分局報請臺灣嘉義地方法院檢察署檢
    察官偵查後聲請簡易判決處刑。
    理  由
一、前揭犯罪事實，業據被告於偵、審中自白不諱，核與被害人
    丙○○、甲○○在警詢時指述情節相符，復有車籍作業系統
    －查詢認可資料一紙、贓物認領保管單二紙、失竊現場及物
    品照片六幀在卷可稽，足認被告前開自白核與事實相符，
    本件事證明確，被告犯行均堪認定。
二、核被告所為，係犯刑法第三百四十九條第一項之收受贓物罪
    、第三百二十條第一項之普通竊盜罪，原審予以論科，固非
    無見；惟查被告前揭收受贓物犯行之時、地，與著手竊盜之
    時間既無緊接（相距約十餘日），地點亦非鄰近（台南市與
    嘉義縣新港鄉），被告復於審理中供稱：借車係起因於機車
    故障、無法至工地工作之故，而非供竊盜之利用，該日竊盜
    係因行經該處工地，臨起貪念而下手行竊等語（本院卷第28
    頁），堪認被告係於收受贓物後，另行起意而竊盜，二罪間
    殊無方法目的或原因結果之牽連關係可言，原判決依牽連犯
    規定處斷，不無適用法則錯誤之違法。
三、被告提起上訴，既未指明原審判決違誤或不當之處，徒以已
    與被害人甲○○達成和解，原審量刑太重為由，請求改判云
    云。惟按刑之量定，係實體法上賦予法院得為自由裁量之事
    項，倘其未有逾越或濫用法律所規定裁量之外部及內部性界
    限，並符合法規範之體系及目的，遵守一般有效之經驗及論
    理法則，即不得任意指為違法（最高法院七十五年台上字第
    七○三三號判例參照）。原審基於調查審理所認定之事實，
    斟酌被告品行、犯罪之動機、目的、手段、所生損害等一切
    情狀而為量刑，尤已將被告犯後態度列入考量之範圍，並依
    刑法第五十七條所定各款犯罪情狀之規定，在法定刑度內而
    為量刑，妥適反應其所認定之犯罪事實與全案情節，尚無失
    出，被告上訴意旨之指摘，自無理由。惟原判決既有前揭適
    用法律錯誤之處，自屬無可維持，應由本院撤銷改判。爰審
    酌被告所收受贓物及竊取之鋼筋價值非高（機車為一九九三
    年份、一二四CC；鋼筋價值約新台幣六千元），始終坦認犯
    行，又與被害人甲○○達成和解，經被害人甲○○表達放棄
    民事賠償請求、刑事追訴等寬宥之意，有和解書一份在卷可
    憑（本院卷第5頁）；併考量其素行、智識程度與犯罪動機
    等一切情狀，量處如主文第二項所示之刑，並諭知易科罰金
    之折算標準，以資儆懲。末審酌被告雖曾因犯詐欺、妨害兵
    役、公共危險等罪，先後經臺灣臺南地方法院判處罪刑（惟
    均未受有期徒刑宣告），並執行完畢；有臺灣嘉義地方法院
    檢察署刑案資料查註紀錄表、臺灣高等法院被告前案紀錄表
    各一份附卷可查，尚無重大惡劣素行，又於警訊時及偵查、
    審理中均坦認犯行，且於犯後之九十四年七月二十六日向家
    扶中心劃撥捐款新台幣二萬元，以贖其愆，經本院向家扶中
    心查詢無誤，有公務電話紀錄一份在卷可佐（本院卷第18頁
    ），足見其頗表悔悟，堪認係因一時失慮致罹刑典，經此偵
    查審判程序，當知所警惕，信無再犯之虞，本院認所宣告之
    刑，以暫不執行為適當，宣告緩刑三年，以啟自新。
據上論斷，應依刑事訴訟法第四百五十五條之一第一項、第三項
、第三百六十九條第一項前段、第三百六十四條、第二百九十
九條第一項前段，刑法第三百四十九條第一項、第三百二十條第
一項、第四十一條第一項前段、第七十四條第一款，罰金罰鍰提
高標準條例第一條前段、第二條，判決如主文。
本案經檢察官侯德人到庭執行職務。
中　　華　　民　　國　　94　　年　　9 　　月　　27　　日
                  刑事第一庭審判長法  官  許進國
                                  法  官  游悅晨
                                  法  官  蔡廷宜
以上正本證明與原本無異。
本件不得上訴。
中　　華　　民　　國　　94　　年　　9 　　月　　27　　日
                                  書記官  蕭琪男
附錄本案論罪科刑法條全文：
刑法第三百二十條第一項
意圖為自己或第三人不法之所有，而竊取他人之動產者，為竊盜
罪，處五年以下有期徒刑、拘役或五百元以下罰金。
刑法第三百四十九條第一項
收受贓物者，處三年以下有期徒刑、拘役或五百元以下罰金。
